臺灣臺中地方法院刑事判決　　　　　　 100年度訴字第1409號
公　訴　人　臺灣臺中地方法院檢察署檢察官
被　　　告　林宏澤
上列被告因違反毒品危害防制條例案件，經檢察官提起公訴（10
0 年度毒偵字第812 號、第1130號、第1210號、第1228號、第12
86號），被告於準備程序中為有罪陳述，經本院合議庭裁定由受
命法官依簡式審判程序獨任審理，判決如下：
    主    文
林宏澤犯如附表所示之各罪，各處如附表「主刑及從刑欄」所示
之刑。應執行如附表「應執行刑欄」所示之刑（含主刑及從刑）
。
    犯罪事實
一、林宏澤於民國89年間因施用毒品案件，經臺灣板橋地方法院
    以89年度毒聲字第1220號裁定送觀察、勒戒後，因認無繼續
    施用毒品之傾向，於89年3 月13日釋放（指揮書執畢日期為
    89年3 月14日），並經臺灣板橋地方法院檢察署檢察官於89
    年3 月13日以89年度毒偵字第1022、1640號為不起訴處分確
    定；又於90年間因施用毒品案件，經臺灣板橋地方法院以90
    年度毒聲字第1743號裁定送觀察、勒戒後，因認有繼續施用
    毒品之傾向，再經臺灣板橋地方法院以90年度毒聲字第1988
    號裁定令入戒治處所施以強制戒治，於91年3 月4 日停止戒
    治釋放（指揮書執畢日期為91年5 月9 日），並經臺灣板橋
    地方法院以90年度板簡字第1241號判決判處有期徒刑3 月確
    定（未構成累犯）。詎仍不知悔改，明知海洛因及甲基安非
    他命分別係屬毒品危害防制條例第2 條第2 項第1 款及第2
    款所定之第一級、第二級毒品，不得持有、施用，竟於前開
    觀察勒戒執行完畢釋放後，5 年內之90年間再犯施用毒品之
    罪，經裁定令入戒治處所施以強制戒治，並經本院以上開判
    決判處有罪確定後，分別基於施用海洛因及甲基安非他命之
    犯意，為下列之行為：
  (一)於100 年2 月21日某時許，在臺中市○○區○村路48號7 樓
    之6 住處內，以將甲基安非他命放置於玻璃吸食器內點火燒
    烤吸食煙氣之方式，施用甲基安非他命1 次；另於100 年2
    月22日下午2 時許，在停放於新北市○○區○○路旁之車內
    ，以將海洛因摻入注射針筒內注射身體之方式，施用海洛因
    1 次。嗣於100 年2 月22日晚間9 時55分許，在臺北市中山
    區○○○路107 巷91號前，因形跡可疑為警攔檢盤查，而林
    宏澤在其上開施用第一、二級毒品海洛因、甲基安非他命之
    犯罪未為有偵查權限之機關或人員發覺前，於警詢時即主動
    供述其上開施用海洛因、甲基安非他命之犯行，並同意接受
    採集尿液送驗，結果呈嗎啡及甲基安非他命陽性反應。
  (二)於100 年2 月24日下午2 時許，在上開住處內，以將甲基安
    非他命放置於玻璃吸食器內點火燒烤吸食煙氣之方式，施用
    甲基安非他命1 次；另於100 年2 月26日下午4 時許，在上
    開住處內，以將海洛因摻入注射針筒內注射身體之方式，施
    用海洛因1 次。嗣於100 年2 月26日下午6 時許，在臺中市
    ○區○○路62之1 之17號前，因形跡可疑為警攔檢盤查時，
    在其上開施用第一、二級毒品海洛因、甲基安非他命之犯罪
    未為有偵查權限之機關或人員發覺前，林宏澤即主動交出藏
    放在其手提袋內之海洛因2 小包（驗餘淨重分別為0.0915公
    克、0.0926公克）供警查扣，並於警詢時供述其上開施用海
    洛因之犯行，另同意接受採集尿液送驗，經警於100 年2 月
    26日以林宏澤涉犯施用及持有第一級毒品罪嫌移送臺灣臺中
    地方法院檢察署偵辦，林宏澤於偵查中即主動供述其上開施
    用甲基安非他命之犯行，而上開尿液送驗結果亦呈嗎啡及甲
    基安非他命陽性反應。
  (三)於100 年3 月14日晚間10時許，在上開住處內，以將甲基安
    非他命放置於玻璃吸食器內點火燒烤吸食煙氣之方式，施用
    甲基安非他命1 次；另於100 年3 月15日晚間10時許，在臺
    中市○○路與大公街口之「中連加油站」廁所內，以將海洛
    因摻入注射針筒內注射身體之方式，施用海洛因1 次。嗣於
    100 年3 月15日晚間10時44分許，在臺中市○區○○路32號
    前，因形跡可疑為警攔檢盤查時，在其上開施用第一、二級
    毒品海洛因、甲基安非他命之犯罪未為有偵查權限之機關或
    人員發覺前，林宏澤即主動交出藏放在其手提袋內之海洛因
    4 小包（驗餘淨重分別為0.0401公克、0.0448公克、0.0294
    公克、0.0638公克）供警查扣，並於警詢時供述其上開施用
    海洛因之犯行，另同意接受採集尿液送驗，經警於100 年3
    月16日以林宏澤涉犯施用及持有第一級毒品罪嫌移送臺灣臺
    中地方法院檢察署偵辦，林宏澤於偵查中即主動供述其上開
    施用甲基安非他命之犯行，而上開尿液送驗結果亦呈嗎啡及
    甲基安非他命陽性反應。
  (四)於100 年3 月23日上午10時許，在上開住處內，以將甲基安
    非他命放置於玻璃吸食器內點火燒烤吸食煙氣之方式，施用
    甲基安非他命1 次；另於100 年3 月24日下午3 時許，在臺
    中市○區○○路258 巷28號之「欣亞旅社」502 室內，以將
    海洛因摻入注射針筒內注射身體之方式，施用海洛因1 次。
    嗣於100 年3 月24日晚間8 時45分許，其友人趙紋龍因案通
    緝經警緝獲，經趙紋龍供稱有刺青工具置放在上開欣亞旅社
    502 室內欲取回，經警帶同趙紋龍至上開旅社502 室查訪時
    ，林宏澤在其上開施用第一、二級毒品海洛因、甲基安非他
    命之犯罪未為有偵查權限之機關或人員發覺前，林宏澤即主
    動告知藏放在廁所內其零錢包內之海洛因12小包（驗餘淨重
    分別為0.2659公克、0.0314公克、0.1069公克、0.0969公克
    、0.0829公克、0.1056公克、0.0999公克、0.0489公克、0.
    0996公克、0.0903公克、0.0976公克、0.0914公克）及甲基
    安非他命1 小包（驗餘淨重0.0902公克）供警查扣，並於警
    詢時供述其上開施用海洛因及甲基安非他命之犯行，另同意
    接受採集尿液送驗，而上開尿液送驗結果亦呈嗎啡及甲基安
    非他命陽性反應。
  (五)於100 年3 月30日上午10時許，在上開住處內，以將海洛因
    摻入注射針筒內注射身體之方式，施用海洛因1 次；另於10
    0 年3 月30日上午10時10分許，在上開住處內，以將甲基安
    非他命放置於玻璃吸食器內點火燒烤吸食煙氣之方式，施用
    甲基安非他命1 次。嗣於100 年3 月30日下午3 時許，經警
    持本院核發之搜索票至上開欣亞旅社執行搜索而在該旅社40
    6 室查獲林宏澤，並扣得海洛因2 小包（驗餘淨重合計1.93
    公克）、甲基安非他命2 小包（驗餘淨重分別為2.7004公克
    、0.3958公克）及其所有供施用海洛因所用之磅秤1 個、夾
    鏈袋1 包，再經警徵得其同意採集尿液送驗，結果呈嗎啡及
    甲基安非他命陽性反應，而查悉上情。
二、案經臺中市政府警察局第一分局、第三分局、臺中市政府警
    察局分別移送暨臺北市政府警察局移送臺灣臺中地方法院檢
    察署檢察官呈請臺灣高等法院檢察署核轉臺灣臺中地方法院
    檢察署檢察官偵查起訴。
    理    由
一、本件被告林宏澤所犯係死刑、無期徒刑、最輕本刑為3 年以
    上有期徒刑以外之罪，其於準備程序中就被訴事實為有罪之
    陳述，經受命法官告知簡式審判程序之旨，並聽取公訴人及
    被告之意見後，本院合議庭認為適宜由受命法官獨任進行簡
    式審判程序，依刑事訴訟法第273 條之1 第1 項規定，裁定
    由受命法官獨任進行審判程序，合先敘明。
二、上開犯罪事實，業據被告林宏澤於警詢、偵查中及本院準備
    、審理時坦承不諱，且被告5 次為警所採集之尿液經分別送
    請台灣尖端先進生技醫藥股份有限公司、中山醫學大學附設
    醫院檢驗科藥物檢測中心及詮昕科技股份有限公司檢驗結果
    ，均呈嗎啡及甲基安非他命陽性反應，有台灣尖端先進生技
    醫藥股份有限公司100 年3 月9 日出具之濫用藥物檢驗報告
    、尿液採樣書、臺北市政府警察局偵辦毒品案件尿液檢體委
    驗單各1 紙（見100 年度毒偵字第695 號卷第101 、115 、
    117 頁）、中山醫學大學附設醫院檢驗科藥物檢測中心100
    年3 月18日出具之尿液檢驗報告、臺中市政府警察局第一分
    局採集尿液鑑定同意書、臺中市政府警察局第一分局委託鑑
    驗尿液代號與真實姓名對照表各1 紙（見100 年度毒偵字第
    812 號卷第29、30、68頁）、中山醫學大學附設醫院檢驗科
    藥物檢測中心100 年4 月1 日出具之尿液檢驗報告、臺中市
    政府警察局第三分局偵辦毒品案件尿液檢體對照表各1 紙（
    見100 年度毒偵字第1130號卷第23、55頁）、詮昕科技股份
    有限公司100 年4 月12日出具之濫用藥物尿液檢驗報告、臺
    中市政府警察局第三分局立德派出所採集血液、尿液同意書
    、臺中市政府警察局第三分局偵辦毒品案件尿液檢體對照表
    各1 紙（見100 年度毒偵字第1210號卷第38、39、59頁）及
    詮昕科技股份有限公司100 年4 月12日出具之濫用藥物尿液
    檢驗報告、臺中市政府警察局刑事警察大隊採集尿液鑑定同
    意書、臺中市政府警察局刑事警察大隊委託檢驗尿液代號與
    真實姓名對照表各1 紙（見100 年度毒偵字第1228號卷第25
    、26、50頁）附卷可稽。此外，就犯罪事實一(一)部分復有自
    願搜索同意書、臺北市政府警察局中山分局搜索扣押筆錄各
    1 份在卷可稽（見100 年度毒偵字第695 號卷第34至37頁）
    ；就犯罪事實一(二)部分復有職務報告、同意搜索書、臺中市
    警察局第一分局搜索扣押筆錄、扣押物品目錄表各1 份及查
    獲扣案物照片4 張在卷可稽（見100 年度毒偵字第812 號卷
    第14、21至24、38、39頁），並有疑似海洛因之白色粉末2
    小包扣案可佐，而扣案疑似海洛因之白色粉末2 小包，經送
    行政院衛生署草屯療養院鑑驗結果，確均檢出第一級毒品海
    洛因成分（驗餘淨重分別為0.0915公克、0.0926公克），有
    該院100 年3 月16日草療鑑字第1000300079號鑑定書1 紙在
    卷可稽（見100 年度毒偵字第812 號卷第62頁）；就犯罪事
    實一(三)部分復有搜索同意書、臺中市政府警察局第三分局搜
    索扣押筆錄、扣押物品目錄表各1 份及查獲現場暨扣案物照
    片21張在卷可稽（見100 年度毒偵字第1130號卷第22、24至
    27、30至33頁），並有疑似海洛因之白色粉末4 小包扣案可
    佐，而扣案疑似海洛因之白色粉末4 小包，經送行政院衛生
    署草屯療養院鑑驗結果，確均檢出第一級毒品海洛因成分（
    驗餘淨重分別為0.0401公克、0.0448公克、0.0294公克、0.
    0638公克），有該院100 年3 月23日草療鑑字第1000300153
    號鑑定書1 紙在卷可稽（見100 年度毒偵字第1130號卷第53
    頁）；就犯罪事實一(四)部分復有自願搜索同意書、臺中市政
    府警察局第三分局搜索扣押筆錄、扣押物品目錄表各1 份及
    查獲扣案物照片32張在卷可稽（見100 年度毒偵字第1210號
    卷第24至36頁），並有疑似海洛因之白色粉末12小包及疑似
    甲基安非他命之白色晶體1 小包扣案可佐，而扣案疑似海洛
    因之白色粉末12小包，經送行政院衛生署草屯療養院鑑驗結
    果，確均檢出第一級毒品海洛因成分（驗餘淨重分別為0.26
    59公克、0.0314公克、0.1069公克、0.0969公克、0.0829公
    克、0.1056公克、0.0999公克、0.0489公克、0.0996公克、
    0.0903公克、0.0976公克、0.0914公克），有該院100 年4
    月6 日草療鑑字第1000300244號鑑定書1 紙在卷可稽（見本
    院卷第43至45 頁），另扣案疑似甲基安非他命之白色晶體1
    小包，經送行政院衛生署草屯療養院鑑驗結果，確檢出第二
    級毒品甲基安非他命成分（驗餘淨重0.0902公克），亦有該
    院100 年4 月6 日草療鑑字第1000300244號鑑定書1 紙在卷
    可稽（見本院卷第43至45頁）；就犯罪事實一(五)部分復有本
    院100 年度聲搜字第001160號搜索票、同意搜索切結書、臺
    中市警察局刑警大隊（偵二隊）搜索扣押筆錄、扣押物品目
    錄表各1 份及查獲現場暨扣案物照片14張在卷可稽（見100
    年度毒偵字第1228號卷第17至21、30至32頁），並有疑似海
    洛因之白色粉末2 小包、疑似甲基安非他命之白色晶體2 小
    包及磅秤1 個、夾鏈袋1 包扣案可佐，而扣案疑似海洛因之
    白色粉末2 小包，經送法務部調查局濫用藥物實驗室鑑驗結
    果，確均檢出第一級毒品海洛因成分（驗餘淨重合計1.93公
    克），有法務部調查局濫用藥物實驗室100 年5 月18日調科
    壹字第1002301155號鑑定書1 紙在卷可稽（見本院卷第46頁
    ），另扣案疑似甲基安非他命之白色晶體2 小包，經送行政
    院衛生署草屯療養院鑑驗結果，確均檢出第二級毒品甲基安
    非他命成分（驗餘淨重分別為2.7004公克、0.3958公克），
    亦有該院100 年4 月13日草療鑑字第1000400038號鑑定書1
    紙在卷可稽（見本院卷第29頁），綜上所述，被告之自白均
    核與事實相符，應堪採信。本案事證明確，被告上開各次施
    用第一級毒品海洛因、第二級毒品甲基安非他命之犯行，洵
    堪認定。
三、按施用第一、二級毒品為犯罪行為，毒品危害防制條例第10
    條定有處罰明文。故施用第一、二級毒品者，依前揭規定本
    應科以刑罰。惟基於刑事政策，對合於一定條件之施用者，
    則依同條例第20條、第23條之規定，施以觀察、勒戒及強制
    戒治之保安處分。又毒品危害防制條例於92年7 月9 日修正
    公布，自93年1 月9 日施行，其中第20條、第23條將施用毒
    品之刑事處遇程序，區分為「初犯」及「5 年內再犯」、「
    5 年後再犯」。依其立法理由之說明：「初犯」，經觀察、
    勒戒或強制戒治後，應為不起訴處分或不付審理之裁定；經
    觀察、勒戒或強制戒治執行完畢釋放後，「5 年內再犯」者
    ，因其再犯率甚高，原實施之觀察、勒戒及強制戒治既已無
    法收其實效，爰依法追訴或裁定交付審理。至於經觀察、勒
    戒或強制戒治執行完畢釋放後，「5 年後再犯」者，前所實
    施之觀察、勒戒或強制戒治已足以遮斷其施用毒品之毒癮，
    為期自新及協助其斷除毒癮，仍適用「初犯」規定，先經觀
    察、勒戒或強制戒治之程序。從而依修正後之規定，僅限於
    「初犯」及「5 年後再犯」二種情形，始應先經觀察、勒戒
    或強制戒治程序。倘被告於5 年內已再犯，經依法追訴處罰
    ，縱其第3 次（或第3 次以上）再度施用毒品之時間，在初
    犯經觀察、勒戒或強制戒治執行完畢釋放5 年以後，已不合
    於「5 年後再犯」之規定，且因已於「5 年內再犯」，顯見
    其再犯率甚高，原實施觀察、勒戒或強制戒治，已無法收其
    實效，即應依該條例第10條處罰（最高法院97年9 月9 日97
    年度第5 次刑事庭會議決議參照）。經查：本件被告前於89
    年間因施用毒品案件，經臺灣板橋地方法院以89年度毒聲字
    第1220號裁定送觀察、勒戒後，因認無繼續施用毒品之傾向
    ，於89年3 月13日釋放（指揮書執畢日期為89年3 月14日）
    ，並經臺灣板橋地方法院檢察署檢察官於89 年3月13日以89
    年度毒偵字第1022、1640號為不起訴處分確定；又於90年間
    因施用毒品案件，經臺灣板橋地方法院以90 年 度毒聲字第
    1743號裁定送觀察、勒戒後，因認有繼續施用毒品之傾向，
    再經臺灣板橋地方法院以90年度毒聲字第1988 號 裁定令入
    戒治處所施以強制戒治，於91年3 月4 日停止戒治釋放（指
    揮書執畢日期為91年5 月9 日），並經臺灣板橋地方法院以
    90年度板簡字第1241號判決判處有期徒刑3 月確定等情，有
    臺灣臺中地方法院檢察署刑案資料查註紀錄表、全國施用毒
    品案件紀錄表及臺灣高等法院被告前案紀錄表各1 份在卷可
    憑，是依上開說明，被告於前述觀察勒戒執行完畢釋放後5
    年內，再犯施用毒品罪，經法院裁定令入戒治處所施以強制
    戒治，並經法院判決有罪確定後，復犯本件各次施用第一、
    二級毒品之犯行，本件犯行距前揭觀察勒戒執行完畢釋放後
    雖逾5 年，惟核與毒品危害防制條例第20條第3 項所定「5
    年後再犯」之立法意旨不符，揆諸上開說明，仍均應予追訴
    、處罰。
四、核被告林宏澤所為，均係犯毒品危害防制條例第10條第1 項
    之施用第一級毒品罪及同條第2 項之施用第二級毒品罪。其
    各次持有第一級毒品海洛因及第二級毒品甲基安非他命之低
    度行為，分別為各次施用第一級毒品海洛因及第二級毒品甲
    基安非他命之高度行為所吸收，均不另論罪。又被告所犯5
    次施用第一級毒品海洛因及5 次施用第二級毒品甲基安非他
    命之犯行，犯意各別，行為互殊，自應予分論併罰。另犯罪
    事實一(一)被告於100 年2 月22日晚間9 時55分許，在臺北市
    中山區○○○路107 巷91號前，因形跡可疑為警攔檢盤查，
    被告在承辦警員未發現有確切之根據得為合理懷疑其有施用
    毒品犯罪前，即於警詢時主動供述其施用海洛因、甲基安非
    他命之犯行，並同意接受採集尿液送驗，而願接受裁判等情
    ，有被告於警詢之調查筆錄1 份在卷可憑（見100 年度毒偵
    字第695 號卷第19至22頁），就犯罪事實一(二)被告於100 年
    2 月26日下午6 時許，在臺中市○區○○路62之1 之17號前
    ，因形跡可疑為警攔檢盤查時，被告在承辦警員未發現有確
    切之根據得為合理懷疑其有施用毒品犯罪前，即主動交出藏
    放在其手提袋內之海洛因2 小包供警查扣，並於警詢時供述
    其施用海洛因之犯行，另同意接受採集尿液送驗，經警於10
    0 年2 月26日以被告涉犯施用及持有第一級毒品罪嫌移送臺
    灣臺中地方法院檢察署偵辦，而被告於偵查中檢察官訊問時
    即主動供述其施用甲基安非他命之犯行，而願接受裁判乙節
    ，有職務報告、被告於警詢之調查筆錄、臺中市政府警察局
    第一分局刑事案件移送書、被告於100 年2 月26日之訊問筆
    錄各1 份在卷可參（見100 年度毒偵字第812 號卷第8 、14
    至20、51頁），就犯罪事實一(三)被告於100 年3 月15日晚間
    10 時44 分許，在臺中市○區○○路32號前，因形跡可疑為
    警攔檢盤查時，被告在承辦警員未發現有確切之根據得為合
    理懷疑其有施用毒品犯罪前，即主動交出藏放在其手提袋內
    之海洛因4 小包供警查扣，並於警詢時供述其施用海洛因之
    犯行，另同意接受採集尿液送驗，經警於100 年3 月16日以
    被告涉犯施用及持有第一級毒品罪嫌移送臺灣臺中地方法院
    檢察署偵辦，而被告於偵查中檢察官訊問時即主動供述其施
    用甲基安非他命之犯行，而願接受裁判乙節，有職務報告、
    被告於警詢之調查筆錄、臺中市政府警察局第三分局刑事案
    件移送書、被告於100 年3 月16日之訊問筆錄各1 份在卷可
    參（見100 年度毒偵字第1130號卷第10、16至21、47頁），
    就犯罪事實一(四)被告於100 年3 月24日晚間8 時45分許，其
    友人趙紋龍因案通緝經警緝獲，經趙紋龍供稱有刺青工具置
    放在上開欣亞旅社502 室內欲取回，經警帶同趙紋龍至上開
    旅社502 室查訪時，被告在承辦警員未發現有確切之根據得
    為合理懷疑其有施用毒品犯罪前，即主動告知藏放在廁所內
    其零錢包內之海洛因12小包及甲基安非他命1 小包供警查扣
    ，並於警詢時供述其施用海洛因及甲基安非他命之犯行，另
    同意接受採集尿液送驗，而願接受裁判乙節，有職務報告、
    被告於警詢之調查筆錄各1 份在卷可參（見100 年度毒偵字
    第1210號卷第14至19頁），是以就犯罪事實一(一)至(四)被告對
    於未經發覺之犯罪自首而接受裁判，均合於刑法第62條前段
    規定之自首要件，爰就其犯罪事實一(一)至(四)所犯施用第一、
    二級毒品犯行均依法減輕其刑。爰審酌被告經觀察、勒戒及
    強制戒治程序執行完畢，且曾經法院判處罪刑後，仍未能徹
    底戒絕毒品，再犯本件施用第一、二級毒品犯行，足見其戒
    絕毒癮之意志不堅，未能體悟施用毒品對自己、家人造成之
    傷害及社會之負擔，惟念其犯後尚知坦承犯行，態度良好，
    及施用毒品乃戕害自身健康，尚未直接危害他人，反社會性
    不高等一切情狀，分別量處如主文所示之刑，並定其應執行
    刑，以資懲儆。犯罪事實一(二)扣案之海洛因2 小包、犯罪事
    實一(三)扣案之海洛因4 小包、犯罪事實一(四)扣案之海洛因12
    小包、甲基安非他命1 小包及犯罪事實一(五)扣案之海洛因2
    小包、甲基安非他命2 小包經送鑑驗結果，確均分別檢出第
    一級毒品海洛因及第二級毒品甲基安非他命成分，業已認明
    如前，均應依毒品危害防制條例第18條第1 項前段之規定，
    分別於犯罪事實一(二)、(三)、(四)、(五)施用第一、二級毒品之罪
    刑項下併予宣告沒收銷燬之；又鑑定單位一般係以傾倒之方
    式，將包裝袋內之毒品倒出而與包裝袋分離而稱重，必要時
    ，輔以刮杓刮取袋內毒品，然無論依何種方式分離，包裝袋
    內均有極微量之毒品殘留，業經法務部調查局以93年3 月19
    日調科壹字第09300113060 號函釋在案，並為本院職務上已
    知之事實，足認本件用以包覆扣案海洛因、甲基安非他命之
    包裝袋，其內含有極微量之毒品殘留而無法析離，均應整體
    視為扣案之第一級毒品海洛因及第二級毒品甲基安非他命，
    不問屬於犯人與否，俱依前開規定併予沒收銷燬之；至於鑑
    驗耗用之毒品既已滅失，自無庸宣告沒收銷燬，併此敘明。
    另犯罪事實一(五)扣案之磅秤1 個、夾鏈袋1 包係供被告施用
    海洛因所用，且均為被告所有之物，業據被告於本院審理時
    供承明確（見本院卷第41頁），爰依刑法第38條第1 項第2
    款之規定，於犯罪事實一(五)施用第一級毒品之罪刑項下併予
    宣告沒收；至於扣案被告所有之行動電話（含門號00000000
    00號SIM 卡）1 支，被告於本院審理時供稱係作為平常聯絡
    朋友使用等語（見本院卷第41頁），自與本件被告施用毒品
    之案件無關，爰不另為宣告沒收，附此敘明。
據上論斷，應依刑事訴訟法第273 條之1 第1 項、第299 條第1
項前段，毒品危害防制條例第10條第1 項、第2 項、第18條第1
項前段，刑法第11條、第62條前段、第38條第1 項第2 款、第51
條第5 款，判決如主文。
本案經檢察官王全中到庭執行職務。
中    華    民    國   100    年    6     月    16    日
                  刑事第十六庭  法  官  陳玉聰
以上正本證明與原本無異。
如不服本判決，應於收受送達後10日內向本院提出上訴書狀（應
敘述具體理由並附繕本）。上訴書狀如未敘述理由，應於上訴期
間屆滿後20日內補提理由書於本院。
                                書記官  詹東益
中    華    民    國   100    年    6     月    16    日
附表（宣告之主刑、從刑及應執行刑）
┌──┬────┬──────────────────────────┐
│編號│犯罪事實│        主刑及從刑（所犯罪名及所判處之刑度）        │
├──┼────┼──────────────────────────┤
│ 1  │如犯罪事│林宏澤施用第一級毒品，處有期徒刑玖月；又施用第二級毒│
│    │實欄一、│品，處有期徒刑伍月。                                │
│    │（一）  │                                                    │
├──┼────┼──────────────────────────┤
│ 2  │如犯罪事│林宏澤施用第一級毒品，處有期徒刑玖月，扣案之海洛因貳│
│    │實欄一、│小包（驗餘淨重分別為零點零玖壹伍公克、零點零玖貳陸公│
│    │（二）  │克）均沒收銷燬之；又施用第二級毒品，處有期徒刑伍月。│
├──┼────┼──────────────────────────┤
│ 3  │如犯罪事│林宏澤施用第一級毒品，處有期徒刑玖月，扣案之海洛因肆│
│    │實欄一、│小包（驗餘淨重分別為零點零肆零壹公克、零點零肆肆捌公│
│    │（三）  │克、零點零貳玖肆公克、零點零陸參捌公克）均沒收銷燬之│
│    │        │；又施用第二級毒品，處有期徒刑伍月。                │
├──┼────┼──────────────────────────┤
│ 4  │如犯罪事│林宏澤施用第一級毒品，處有期徒刑玖月，扣案之海洛因拾│
│    │實欄一、│貳小包（驗餘淨重分別為零點貳陸伍玖公克、零點零參壹肆│
│    │（四）  │公克、零點壹零陸玖公克、零點零玖陸玖公克、零點零捌貳│
│    │        │玖公克、零點壹零伍陸公克、零點零玖玖玖公克、零點零肆│
│    │        │捌玖公克、零點零玖玖陸公克、零點零玖零參公克、零點零│
│    │        │玖柒陸公克、零點零玖壹肆公克）均沒收銷燬之；又施用第│
│    │        │二級毒品，處有期徒刑伍月，扣案之甲基安非他命壹小包（│
│    │        │驗餘淨重零點零玖零貳公克）沒收銷燬之。              │
├──┼────┼──────────────────────────┤
│ 5  │如犯罪事│林宏澤施用第一級毒品，處有期徒刑拾月，扣案之海洛因貳│
│    │實欄一、│小包（驗餘淨重合計壹點玖參公克）均沒收銷燬之，扣案之│
│    │（五）  │磅秤壹個、夾鏈袋壹包均沒收；又施用第二級毒品，處有期│
│    │        │徒刑陸月，扣案之甲基安非他命貳小包（驗餘淨重分別為貳│
│    │        │點柒零零肆公克、零點參玖伍捌公克）均沒收銷燬之。    │
├──┴────┼──────────────────────────┤
│              │應執行有期徒刑參年陸月。扣案之海洛因貳拾小包（驗餘淨│
│   應執行刑   │重合計參點伍零玖伍公克）、甲基安非他命參小包（驗餘淨│
│              │重合計參點壹捌陸肆公克）均沒收銷燬之，扣案之磅秤壹個│
│              │、夾鏈袋壹包均沒收。                                │
└───────┴──────────────────────────┘
附錄本判決論罪科刑之法條：
毒品危害防制條例第10條
施用第一級毒品者，處6月以上5年以下有期徒刑。
施用第二級毒品者，處3年以下有期徒刑。